【裁判字號】    97,上易,696
【裁判日期】    970515
【裁判案由】    妨害自由
【裁判全文】
臺灣高等法院臺中分院刑事判決         97年度上易字第696號
上  訴  人
即  被  告  甲○○
            丙○○
上列上訴人因妨害自由案件，不服臺灣臺中地方法院97年度易字
第53號中華民國97年3月3日第一審判決（起訴案號：臺灣臺中地
方法院檢察署偵字第2357號），提起上訴，本院判決如下：
    主  文
原判決撤銷。
甲○○、丙○○均無罪。
    理  由
一、公訴意旨略以：被告甲○○（綽號：殺豬）、丙○○二人共
    同基於妨害自由之犯意聯絡，於96年6月20日上午7時30分許
    ，受不知情之廖林金蘭委託向張廷銓催討債務，攜帶空白本
    票前往臺中縣豐原市○○路○段855巷10號處所，並出示上開
    空白本票3張 ，而先由甲○○向丁○○脅迫稱：「你不跟我
    好好配合，這段時間，手腳就要準備。」等加害身體之語，
    再由丙○○在一旁向丁○○脅迫稱：「最好是好好配合，讓
    我們回去有個交代就可以。」及「我知道你家，我知道你住
    哪邊，你要跟我好好配合，不然我要找你是很簡單。」等加
    害身體之語而脅迫丁○○簽發附表所示本票，使丁○○行無
    義務之事，而於當場簽發如附表所示之本票3張 。因認被告
    二人均犯刑法第三百零四條之強制罪嫌。
二、按犯罪事實應依證據認定之，無證據不得認定犯罪事實。又
    不能證明被告犯罪者，應諭知無罪之判決，刑事訴訟法第一
    百五十四條第二項、第三百零一條第一項定有明文。另按事
    實之認定，應憑證據，如未能發現相當證據，或證據不足以
    證明，自不得以推測或擬制之方法，以為裁判基礎（參照最
    高法院四十年台上字第八六號判例）。公訴人認被告二人涉
    有右揭犯行，無非以被害人丁○○之指述、被告甲○○、丙○○二人之供述、證人廖林金蘭於警詢之證述以及扣案如附
    表之本票三張為其主要論據。
三、訊據被告甲○○、丙○○二人均堅決否認有何上揭犯行，辯
    稱：丁○○是代表緯順科技有限公司（下稱緯順公司）向廖
    林金蘭買貨，交付緯順公司之支票，用以支付貨款，然該支
    票到期提示，卻因存款不足遭退票，廖林金蘭於支票退票後
    ，與丁○○夫妻見面，向丁○○要錢，丁○○答應要給錢，
    要求分期攤還，廖林金蘭答應分三期攤還。因廖林金蘭無暇
    去收錢，乃委託被告二人去向丁○○收錢。丁○○既出面買
    貨，即有付錢之義務，被告二人向丁○○要錢，係天經地義
    之事，不論以何手段令丁○○開本票，用以付款，均不能謂
    使丁○○行無義務之事。又被告二人與丁○○談話之語氣均
    非常平和，並無恐嚇，在場之丁○○女兒、女婿均未發現異
    狀，故未報案。若丁○○係受脅迫簽發本票，何以當時及事
    後未報警？亦未表示受脅迫而撤銷簽發之意思表示？而丁○○前後於警詢及偵審中所述被告二人如何恐嚇完全不符，已
    有瑕疵，又無其他任何證據，即不能認定其所述為真。本案
    應係丁○○事後企圖賴債，不願付款，而以捏造受脅迫簽發
    本票之事實向警報案，況馬自強只是人頭等語。
（一）證人丁○○、廖林金蘭、張瓊尹及告訴人丁○○於警詢之
      指述，業經被告二人於原審審判程序同意作為證據，本院
      審酌該言詞陳述之情形，並無其他可排除之情況，依刑事
      訴訟法第159條之5規定，認為適當，均列為本件之證據，
      合先敘明。
（二）經查：本件公訴人認定被告二人涉有強制犯行之唯一證述
      ，即為證人丁○○之指述，惟經互核證人丁○○於警詢、
      偵查中及原審審理時所為有關被告二人脅迫之言詞，即有
      不符，茲述之如下：
      、證人丁○○最初於96年8月5日14時警詢時指稱：「綽
          號殺豬之男子（指甲○○）恐嚇我如不簽下本票的話
          ，要對我及我的家人不利」等語（見警卷第11頁、第
          12頁），與公訴意旨所指被告甲○○脅迫證人丁○○
          之言詞「你不跟我好好配合，這段時間，手腳就要準
          備。」完全不符，且僅提及綽號殺豬之男子恐嚇伊稱
          ：要對伊及伊的家人不利等語，脅迫伊簽下本票，隻
          字未提及被告丙○○有何恐嚇脅迫之言詞。另就所謂
          不利，亦未有何具體陳述，究係是否對加害名譽、身
          體、自由或財產等情為不利，均未明確。
      、嗣於同日15時25分證人丁○○警詢時再指稱：「他（
          指甲○○）恐嚇我如不簽下本票的話，要對我及我的
          家人不利及要給我斷手斷腳」等語（見警卷第14頁）
          ，雖增加被告甲○○之恐嚇言詞「斷手斷腳」外，惟
          仍隻字未提及被告丙○○有何恐嚇脅迫之言詞，且就
          如何不利部分復未有何明確之指述。
      、證人丁○○再於96年12月4日偵查中則證稱：「他（
          指甲○○）叫我要好好合作，不他要對我怎樣，讓我
          好看‧‧‧那時一直要求我要跟他配合，然後就是說
          了很多話，都是一些傷害身體的事情‧‧‧他（指甲○○）用台語講『你不跟我好好配合，這段時間，手
          腳就要準備』。丙○○用台語跟著說：『最好是好好
          配合，讓我們回去有個交代就可以』、（問：丙○○
          有沒有講其他比較具體的恐嚇言語？）他沒有這麼講
          ，就是『殺豬的」在講，他跟著講，如果我好好配合
          ，他們回去可以交待就可以」‧‧‧（問：丙○○講
          的原話？）『我知道你家，我知道你住哪邊，你要跟
          我好好配合，不然我要找你是很簡單』。（問：這句
          話為何讓你害怕？）因為他叫殺豬的來，殺豬的叫我
          要跟他好好配合，說我不要會怎樣，他們是兄弟，這
          樣講我當然會害怕，我家裡有小孩」等語（見96年度
          偵字第23257號卷第5頁、第6頁） ，觀證人丁○○上
          開偵查中所述，僅糢糊提及被告甲○○有表示傷害身
          體之事情，並未明指被告甲○○、丙○○有要對其家
          人不利的言語，而係證人丁○○自認「甲○○是丙○○叫來的，甲○○講的話，讓他認為家裡有小孩而感
          到害怕」，均無丙○○具體恐嚇脅迫之指述。
      、最後證人丁○○於原審理時再證稱：「他們（指被告
          二人）用恐嚇手段，當時我跟他們解釋完了後，不聽
          我解釋，甲○○說我是臺中『殺豬』的，如果我沒有
          簽立這些本票，我家住在哪裡，他都知道，會對我家
          人不利，被告丙○○只是在旁邊，只跟我說你就這樣
          處理，叫兄弟、叫警察都沒關係」等語（見原審卷第
          44 頁），不僅未指稱被告甲○○就有關傷害身體「
          斷手斷腳」之言詞，更未明確證稱被告丙○○有何恐
          嚇脅迫言詞。當庭經原審法官提示警卷後證人丁○○
          始再證稱：「被告二人有講到要對我家人不利及要讓
          我斷手、斷腳」等語（見原審卷第51頁），然核上開
          證人丁○○警詢中所述，即隻字未提及被告丙○○有
          恐嚇證人丁○○稱要對其家人不利以及要讓其斷手、
          斷腳之指述，且綜觀證人丁○○上開警詢、偵查、原
          審有關對於被告甲○○、丙○○恐嚇脅迫之指述更前
          後不一，存有重大瑕疵，參以證人丁○○最初於96年
          8月5日14時警詢時之指述，距其指稱遭恐嚇脅迫之時
          間最近，記憶應最明確，惟其所提遭恐嚇脅迫言詞，
          竟未有所謂「斷手斷腳」之指述，更未明確指稱被告
          甲○○究竟有何對其本人及對其家人不利之具體事實
          ，亦無被告丙○○具體恐嚇脅迫之指述，反而於同日
          警詢中證稱：「他們沒有對我實施暴力討債，也沒有
          對我實施暴力逼我簽下本票」等語（見警卷第12頁）
          ，更於偵查中證稱：「他認為家裡有小孩而感到害怕
          」，足證本件係證人丁○○自認家裡有小孩而感到害
          怕，並無從以其前後顯不一致之指述積極認定被告甲○○、丙○○二人有具體恐嚇脅迫之事實。
      、況證人即丁○○之女兒張瓊尹於 96年11月7日警詢時
          證稱：「在當天（96年6月20日）早上7時30許，我到
          達公司時，有看到二名陌生男子，在公司辦公室與我
          父親在談話，我沒有聽到他們所談話的內容為何。」
          等語（詳見核退卷第8頁、第9頁），且於原審審理行
          交互詰問時再證稱：「（問：九十六年六月二十日，
          在庭被告二人有無到和岑公司？）有‧‧‧（問：有
          無聽到被告二人跟你父親說何事？）沒有。（問：被
          告二人跟你父親講話時，當時你有無在場？）我去時
          ，他們已經在講話，我父親叫我出去打掃，我就出去
          。（問：你父親有無跟你提到被告二人去找他做何事
          ？）有，是要去警局作筆錄時，我父親才跟我講，但
          內容我現在已經記不清楚。（問：被告二人跟你父親
          二人說話時，當時你有進去，你看你父親的表情如何
          ？）跟平常一樣，但有比較嚴肅一點。」等語（見原
          審卷第52頁、第53頁），參以證人丁○○於原審證稱
          ：「（問：後來你女兒、女婿有無再進來辦公室？）
          他們是進進出出，但沒有靠近我們談話地方。（問：
          他們進來時 ，靠近你及被告的距離有多遠？）約0.5
          公尺。（問：進來停留時間多久？）女兒進來掃地後
          出去，就沒有再進來辦公室 ，進來掃地約5分鐘左右
          。（問：被告跟你談話時，說話的聲音如何？）沒有
          很大聲，跟我們一般對話音量。（問：被告有無特別
          大聲、或生氣、或激動跟你講話？）沒有。」等語（
          見原審卷第47頁），顯均無從以證人張瓊尹之證述佐
          證被告甲○○、丙○○二人有恐嚇脅迫丁○○簽發本
          票之事實，另被告甲○○、丙○○二人復堅決否認有
          脅迫丁○○簽發本票，本院自無從單憑證人丁○○前
          後不一之指述，認定被告甲○○、丙○○二人有對丁○○為脅迫之行為。
（三）證人丁○○於偵查中已明確證稱：「（問：當時你被甲○○、丙○○二人強行逼債簽立本票時，為何未向你女兒求
      救或請她幫忙報警？）當時我向他們二人解釋這是一場誤
      會，我想說他們應該會叫廖林金蘭來找我，所以我才會未
      向我女兒求救及要她幫我報警‧‧‧‧（問：本強制、恐
      嚇係於96年6月20日所發生 ，為何你會遲至96年8月5日才
      向警方報案？）因為我在簽立本票後，我有告訴甲○○他
      們二人，要廖林金蘭來找我，大家一起來說清楚，但我等
      到96年7月31日甲○○他們二人來向我討債時 ，我才驚嚇
      到這件事情的嚴重性，所以才會在96年8月5日報案」等語
      （詳見96年度核退字第2089號卷第6頁），按丁○○既已
      向被告二人表明係誤會一場，且於簽發本票後仍認被告二
      人會要求廖林金蘭來找伊，大家一起來說清楚，顯示本件
      丁○○簽發本票時，認應該還有商討轉寰之餘地，而簽發
      本票，被告二人應無脅迫之必要，是並無以丁○○自認其
      並未欠廖林金蘭款項，即認本件本票係丁○○在被告二人
      脅迫下所簽發。
（四）又本件被告甲○○、丙○○二人確係受證人廖林金蘭委託
      向丁○○索取債款，而該債款據證人廖林金蘭指稱前已與
      丁○○洽談過，因丁○○代表緯順向承總叫貨，雖丁○○
      一再指稱本項債務是緯順積欠承總，不過證人廖林金蘭仍
      認丁○○需負責，且曾與證人丁○○洽談過應由丁○○負
      責，而上開被告二人所辯丁○○有積欠廖林金蘭款項之情
      形，與廖林金蘭證述情節完全相符等情，此觀、證人丁○○於警詢證稱：「緯順向承總叫貨時，是由我仲介，他
      們曾有二年多往來 ，事後於96年5月15日緯順倒閉」等語
      （見警卷第14頁），以及於原審證稱：「（問：緯順公司
      與承總公司之間交易往來，是由你出面叫貨、支付貨款？
      ）95年4、5月或95年5、6月，我有跟緯順講承總有在賣貨
      ，第一次是由我打電話給承總的林金蘭叫貨，之後就由緯
      順公司的會計出面叫貨。」（見原審卷第45頁）、「（廖
      ）林金蘭從來沒有去過緯順公司，是公司後來出問題時，
      （廖）林金蘭來找我跟我講，我有跟（廖）林金蘭講說緯
      順公司的被人家倒債，帶槍去討債人被抓被關，我跟（廖
      ）林金蘭說等負責人回來再處理」等語（見原審卷第46頁
      ）、「（問：六月二十日前你有無跟廖林金蘭去咖啡廳談
      論此債務問題？）有」（見原審卷第48頁），足資證明廖
      林金蘭來確與丁○○洽談過上開債款，且曾由丁○○向承
      總叫貨等情為真。、證人廖林金蘭於警詢中及原審審理
      時均一再指稱上開債款係丁○○所積欠，茲分述如下：廖
      林金蘭於警詢證稱：「‧‧‧我於 96年5月28日去他公司
      找他（緯順公司），結果該公司已人去樓空，我因沒時間
      去向丁○○收取他積欠我的貨款，所以委託丙○○及甲○○去替我收取貨款，我委託他們替我收取貨款，‧‧沒有
      任何代價‧‧‧（丁○○）欠我新台幣659695元，‧‧‧
      我沒有唆使甲○○、丙○○逼迫丁○○簽下3張本票 ，我
      有當初與丁○○生意往來之交貨明細」等語（詳見警卷第
      17頁）、「（問：妳今所交付給警方之臺中商業銀行豐原
      分行支票『票號ＦＮＡ0000000號、金額是39492元，到期
      日96年5月25日影本一張 ）本支票為何人交給你？）支票
      是丁○○交付給我的，‧‧‧我有該張支票的退票理由單
      ，‧‧‧（妳在得知丁○○開立給妳的支票退票後，妳做
      何處置？）我馬上趕過去他公司找他，但他的公司已人去
      樓空了，經我與他的老闆娘連絡後，我和丁○○夫妻，丁○○向我表示所欠之帳款是否能分期攤還，我答應丁○○
      所欠之帳款可分三個月攤還，所以我才拜託甲○○幫我去
      收帳款」等語（見96年度核退字第2089號卷第10頁、第11
      頁）、於原審 97年2月18日行交互詰問時證稱：「（問：
      從何時開始有生意往來？）已經有十幾年。（問：他是以
      何公司名義跟你生意往來？）緯順科技公司名義。（問：
      緯順是從何時開始跟你有生意往來？）約九十五底或九十
      六年初。（問：緯順以前的公司名稱？）村憶工業股份有
      限公司。（問：以緯順公司名義跟你交易，其交易方式？
      ）村憶倒閉，丁○○另成立緯順跟我們交易。（問：丁○○跟你交易，如何約定貨款交付？）月結方式，以現金交
      付。（問：以現金交付，為何本件係開票交易？）口頭說
      現金交易，開即期支票也是我們所說的現金交易。（問：
      本件貨款應該由何人給付給你？）應該由緯順公司，不過
      丁○○說他會負責。（問：支票退票以後，丁○○有無跟
      你談到要如何處理貨款？）有，我去找丁○○，我們有約
      在咖啡館談，他說現在公司有困難，問我是否可以分期還
      ，談了將近一小時。（問：當時有無談到分幾期的結論？
      ）他說他現在比較困難，分三期，說到每期均分，當時退
      票有三十幾萬，且還有未收帳款，總共陸拾伍萬多。（問
      ：有無說何時要跟他收分期款？）沒有說日期。（問：有
      無達成何時要收分期款的約定？）丁○○叫我支票拿過來
      ，他會開本票給我，時間上約有談到，但確實時間我忘記
      了。（問：為何丁○○說貨款他會負責？）因為他跟我購
      買東西，他之前的公司倒閉，我問他如何處理，他說他會
      負責。（問：有無跟你講到他是緯順公司負責人？）有。
      ‧‧‧（問：承總公司與承驛公司關係？）承總負責人是
      我，承驛負責人是我先生廖秋華。（問：你是實際經營人
      ？）我是對外實際經營人。（問：承總、承驛對外銷售貨
      物都是由你跟各廠商接洽？）是的，包括對緯順公司的交
      易也是我負責接洽，對方會打電話給我或會計下單。（問
      ：緯順公司是何人負責打電話？）大部分都是丁○○，我
      本人有接到丁○○的叫貨，約有三、四次叫貨。（問：你
      本人有出入過神岡鄉○○路緯順公司？）成立公司時有去
      過，觀察有無實際經營。（問：是否認識馬自強？）不認
      識。（問：在此之前收過幾次即期支票？）一次至二次。
      （問：收支票時，有無見過小章是由馬自強蓋印？）有。
      （問：有無詢問過馬自強是何人？）前兩張支票不確定是
      否為馬自強蓋小章，第三張才知道是馬自強，第三張票是
      我寄給緯順公司的回郵信封寄給我，是否為丁○○本人寄
      給我的我無法確定，丁○○跟我講說他沒有股東。（問：
      既然已經達成協議，為何不自己去取款，為何要委託他人
      ？）因為我跟甲○○很熟，我問他有沒有空，我很忙請他
      幫忙，我有跟甲○○講要拿支票去換本票65萬9000餘元。
      （問：當時是跟何人說？）當時被告二人都在場，我有跟
      他們二人講。‧‧‧（問：當時交付什麼資料給被告二人
      ？）退票支票而已，細節已經跟丁○○說了，要以支票換
      本票。（問：六月二十日之後有無收到被告二人去換回來
      的三張本票？）有，是當天就收回來，我就等日期到了，
      再麻煩他們拿本票去換現金。（問：你有無丁○○電話？
      ）我有他太太電話。（問：既然債務是雙方協商，第一張
      本票到期，你不是自給處理，而是要被告二人去處理？）
      想說他們二人之前已經處理了，因為我也比較忙。」（見
      原審卷第55頁至第59頁）、並有卷附請款明細「三至五月
      合計659695元」（見警卷第24頁至第54頁）及支票、退票
      理由單影本（見偵卷第13頁），雖與丁○○所指不相符合
      ，然卻與被告甲○○到案時於警詢所供：丁○○向廖林金
      蘭買鐵材的貨款‧‧‧有貨款明細及一張（退）支票等情
      相符（見警卷第5頁）。按甲○○ 、廖林金蘭於到案之初
      所述即完全符合，應難認被告甲○○與廖林金蘭有何勾串
      ，雖本件實際之債務人究竟為何人，尚需審究，但以丁○○既曾為緯順向承總叫貨，嗣緯順退票，廖林金蘭認丁○○需負責，尚與常理無何違誤，是本件證人廖林金蘭所持
      有之緯順公司簽發退票之支票上之負責人雖係馬自強，並
      非丁○○，丁○○亦未共同簽發或背書於該支票上，丁○○並進而否認有與廖林金蘭就緯順公司積欠之貨款由其分
      期償還一事達成協議（見原審卷第46頁），但以丁○○於
      警詢時即證稱：「我是於94年6月至96年4月在緯訓公司上
      班，職位是組長‧‧‧在92年間我曾與承總公司（蘭姐）
      有生意來往，當緯順公司承總公司叫貨時，是由我仲介，
      他們曾有2年多的生意來，事後於96年5月15日緯順公司倒
      閉（見警卷第14頁）」、於原審 97年2月18日審理行交互
      詰問時再證稱：「（問：這兩位被告當天去找你因何事？
      ）說要替林金蘭討貨款債務，說緯順公司在九十六年三、
      四月間向他們公司承總公司叫貨，因為有些貨款沒有收到
      ，要來向我收。‧‧‧（問：當天你有無支付貨款？）我
      有向他們二人解釋，公司不是我開的，且公司跟他們叫貨
      叫二年了，當初緯順公司是我介紹，兩年多來他們之間的
      交易都很正常，‧‧‧我有在緯順任職過，我是技術人員
      ，有問題才請我過去，有工作時才有領薪資，並沒有正常
      任職，期間約一年多。（問：緯順公司實際負責人？）馬
      自強。（問：馬自強跟你何關係？）沒有關係，只有一般
      薪資僱傭關係。‧‧‧。（問：警訊時你為何會說你是緯
      順公司的組長等語？）專用機器在維修有固定的，我是緯
      順在維修時的組長。（問：你如果是單純的維修，為何會
      介紹緯順跟承總購貨？）從20幾年前到 4年前我有跟承總
      交易過，緯順有問材料要跟何人購買，我才說承總有在賣
      。‧‧‧（問：你剛有提到從20年前到 4年前有跟承總購
      買材料，你是以何名義跟承總購買？）村憶公司名義購買
      。（問：村憶公司是否你經營？與緯順關係如何？）是的
      ，與緯順無關。‧‧‧（問：村憶公司後來有無倒閉？）
      有，我因身體不適去大陸換腎。內容」等語（見原審卷第
      第45 頁至第51頁）以觀 ，本件丁○○前既曾以村億公司
      與承總來往並倒閉，後來果如其所述僅在緯順擔任維修組
      長，何以又能「不正常任職」，且既「不正常任職」，或
      僅擔任緯順維修組長，並非緯順之採購人員或負責人，何
      以又有權限可以仲介緯順向承總叫貨，並於第一次出面代
      表緯順向承總叫貨，均與常理有違，參以丁○○上開陳稱
      ：本件係誤會一場等語，並表示於簽發本票後仍向被告二
      人表明要廖林金蘭來找伊，大家一起來說清楚等語，表示
      其簽發本票，只是留待往後再向廖林金蘭說明協調之用，
      並未受脅迫至明，按丁○○如係受被告二人脅迫，被告二
      人於取得本票後絕無再保留給丁○○解釋之餘地，另丁○○如係受脅迫而簽發本票，心中應已懼怕不已，絕應無再
      向被告二人說明日後再解釋之理，參以本件被告二人在九
      十六年六月二十即取得丁○○簽發之本票，苟丁○○確係
      受脅迫，應即報警，斷無延至同年八月五日被告二人表示
      要收款始報警處理之理，是本件並無從以其簽發本件本票
      即積極證明其係受被告二人之脅迫而為。
（五）原審另認被告二人與丁○○並不認識，廖林金蘭何以委託
      被告二人向丁○○索債，並於取得本票後不親自出面處理
      ，還需被告二人出面取款，與常理有違。惟如前所述，被
      告二人受廖林金蘭之委託時，廖林金蘭即有交付支票及退
      票理由單，且廖林金蘭亦詳細證述其前已與丁○○洽談過
      ，丁○○表示願意負責，而其未能親自前往取款之原因為
      「想說他們二人（指被告二人）之前已經處理了，因為我
      也比較忙。」，以本件丁○○嗣已簽發本票，廖林金蘭再
      委由被告二人出面收款，即難認有與常情不符之處。是姑
      不論本件丁○○嗣一再爭執其與廖林金蘭之債權債務尚有
      爭議，綜觀前開丁○○對於被告二人脅迫之言詞之指述前
      後不一，嗣更自承係「一場誤會」，且於被告二人堅決否
      認有何脅迫之行為下，證人廖林金蘭所為之證述又與被告
      二人所供相符，是本件在無其他積極證據足資證明被告二
      人有脅迫之情形下，應認被告二人本件犯嫌，均不能證明
      。
（六）綜上所述，原審判決疏未詳查，遽為被告二人有罪之判決
      ，即有違誤。被告二人上訴否認犯罪，指摘原審判決不當
      ，即有理由，自應由本院將原審判決予以撤銷改判。另為
      被告二人均無罪之諭知。
據上論結，應依刑事訴訟法第369條第1項前段、第364條、第301
條第1項，判決如主文。
本案經檢察官乙○○到庭執行職務。
中    華    民    國    97    年    5     月  15     日
            刑事第二庭   審判長法  官   李  璋  鵬
                               法  官   胡  森  田
                               法  官   胡  忠  文
上列正本證明與原本無異。
不得上訴。
                               書記官   陳  文  琴
中    華    民    國    97    年    5     月  15     日
附表：
 ┌─┬─────┬─────┬───────┬───────┐
 │  │ 票據號碼 │ 發票人   │票面金額      │付款日        │
 │  │          │          │              │              │
 ├─┼─────┼─────┼───────┼───────┤
 │1 │TH0000000 │丁○○    │新臺幣（下同）│96年7月31日   │
 │  │          │          │20萬元        │              │
 ├─┼─────┼─────┼───────┼───────┤
 │2 │TH0000000 │丁○○    │20萬元        │96年8月31日   │
 │  │          │          │              │              │
 │  │          │          │              │              │
 ├─┼─────┼─────┼───────┼───────┤
 │3 │TH0000000 │丁○○    │25萬9600元    │96年9月30日   │
 │  │          │          │              │              │
 └─┴─────┴─────┴───────┴───────┘


司法院資訊處製作；財團法人民間司法改革基金會備份。
